臺灣高等法院刑事裁定
110年度聲字第3146號
聲  請  人  臺灣高等檢察署檢察官
受  刑  人  吳俊和


上列聲請人因受刑人數罪併罰有二裁判以上，聲請定其應執行之
刑（聲請案號：臺灣高等檢察署110年度執聲字第1353號），本
院裁定如下：
    主  文
吳俊和犯如附表所示各罪所處之刑，應執行有期徒刑壹年，如易
科罰金，以新臺幣壹仟元折算壹日。
    理  由
一、聲請意旨略以：受刑人吳俊和因妨害自由等數罪，先後經判
    決確定如附表，應依刑法第53條、第51條第5款規定，定其
    應執行之刑，爰依刑事訴訟法第477條第1項聲請裁定等語。
二、按數罪併罰，有二裁判以上者，依第51條之規定，定其應執
    行之刑；數罪併罰，分別宣告多數有期徒刑者，於各刑中之
    最長期以上，各刑合併之刑期以下，定其刑期，但不得逾30
    年，刑法第53條及第51條第5款分別定有明文。次按犯最重
    本刑為5年以下有期徒刑以下之刑之罪，而受6月以下有期徒
    刑或拘役之宣告者，得以新臺幣1千元、2千元或3千元折算
    一日，易科罰金；第1項至第4項及第7項之規定，於數罪併
    罰之數罪均得易科罰金或易服社會勞動，其應執行之刑逾6
    月者，亦適用之，刑法第41條第1項前段、第8項亦定有明文
    。又按數罪併罰，應依分別宣告其罪之刑為基礎，定其應執
    行刑，此觀刑法第51條規定自明，故一裁判宣告數罪之刑，
    雖曾經定其執行刑，但如再與其他裁判宣告之刑定其執行刑
    時，前定之執行刑當然失效，仍應以其各罪宣告之刑為基礎
    ，定其執行刑，不得以前之執行刑為基礎，以與後裁判宣告
    之刑，定其執行刑（最高法院99年度台非字第229號判決意
    旨參照）；惟刑事訴訟法第370條第2項、第3項，已針對第
    二審上訴案件之定應執行之刑，明定有不利益變更禁止原則
    之適用，分屬不同案件之數罪併罰，倘一裁判宣告數罪之刑
    ，曾經定其執行刑，再與其他裁判宣告之刑定其執行刑時，
    在法理上亦應同受此原則之拘束（最高法院103年度第14次
    刑事庭會議決議意旨參照），亦即另定之執行刑，其裁量所
    定之刑期，不得較重於前定之執行刑加計後裁判宣告之刑之
    總和（最高法院104年度台抗字第410號裁定意旨參照）。末
    按定應執行之刑，應由犯罪事實最後判決之法院對應之檢察
    署檢察官聲請該法院依上開規定裁定之，不能因犯罪之一部
    分所科之刑業經執行完畢，而認檢察官之聲請為不合法，予
    以駁回。至已執行部分，自不能重複執行，應由檢察官於指
    揮執行時扣除之，此與定應執行刑之裁定無涉（最高法院10
    6年度台抗字第540號裁定意旨參照）。
三、經查：
　㈠受刑人吳俊和因犯如附表所示毀損、傷害、妨害自由等罪，
    經臺灣桃園地方法院及本院分別判處如附表所示之刑（均得
    易科罰金；其中附表編號1、2所示之罪，前經臺灣桃園地方
    法院以108年聲字第4436號裁定應執行有期徒刑8月，受刑人
    已繳納罰金），俱經確定在案。而附表編號2、3所示之罪，
    犯罪時間係在附表編號1之罪判決確定前所犯，且本件聲請
    定應執行刑之最後事實審法院為本院等情，有各該判決書及
    本院被告前案紀錄表在卷可稽，是上開犯罪乃於裁判確定前
    所犯之數罪。檢察官基此向本院聲請定其應執行之刑，本院
    審核認聲請為正當，應予准許。
　㈡本院審酌附表編號1、2所示之罪刑前經定應執行有期徒刑8月
    ，參照前揭規定及說明，就附表編號1至3各罪再定應執行之
    有期徒刑者，應審酌前開裁判內、外部界限之範圍，並斟酌
    受刑人所犯如附表各罪罪名、犯罪態樣、手段、犯罪性質及
    侵害法益，彼此間之關連性、責任非難之重複程度暨各具有
    相當獨立性，並考量數罪所反應被告人格特性與傾向、對被
    告施以矯正之必要性等，就其所犯前揭各罪為整體非難評價
    ，裁定其應執行之刑如主文所示，並諭知易科罰金之折算標
    準。至受刑人所犯如附表編號1、2所示之罪部分，雖已於10
    9年2月25日易科罰金執行完畢，然數罪併罰案件之執行完畢
    ，係指該數罪所定應執行之刑已執行完畢而言。若數罪中之
    一罪，已先予執行，嗣法院始依檢察官之聲請，就該數罪裁
    定定其應執行之刑，則前已執行之刑，係檢察官執行時予以
    扣除之問題，不能認為已執行完畢（最高法院106年台抗字
    第535號刑事裁定意旨參照）。是本件仍應依法就受刑人所
    犯如附表所示各罪定其應執行刑，至於前已執行易科罰金之
    如附表編號1、2所示之刑，則屬檢察官於執行時予以扣除之
    問題，附此敘明。
據上論斷，應依刑事訴訟法第477條第1項，刑法第50條第1項前
段、第53條、第51條第5款、第41條第1項前段、第8項，裁定如
主文。
中　　華　　民　　國　　110 　年　　8 　　月　　9 　　日
                  刑事第十六庭  審判長法　官  葉騰瑞
                                      法　官  陳芃宇
                                      法　官  古瑞君
以上正本證明與原本無異。
不得抗告。
                                      書記官  林君縈
中　　華　　民　　國　　110 　年　　8 　　月　　9 　　日
附表：受刑人吳俊和定應執行刑案件一覽表
（以下臺灣桃園地方檢察署簡稱「桃園地檢」、臺灣桃園地方法
院簡稱「桃園地院」）
編號  1  2 3 罪名  毀棄損壞  傷害 妨害自由 宣告刑  有期徒刑5月  有期徒刑4月 有期徒刑6月 犯罪日期  105年8月15日  106年3月20日 106年2月2日 偵查(自訴)機關 年度案號  桃園地檢105年度偵字第20635號  桃園地檢106年度偵字第14070號 桃園地檢106年度偵字第4779、5118、24466號 最後 事實審 法院 桃園地院  桃園地院 臺灣高等法院  案號 106年度審簡字第417號  107年度易字第150號 109年度上訴字第3405號  判決日期 106/08/21  108/06/28 110/03/31 確定 判決 法院 桃園地院  桃園地院 臺灣高等法院  案號 106年度審簡字第417號  107年度易字第150號 109年度上訴字第3405號  判決確定日期 106/09/19  108/07/22 110/05/03 是否為得易科罰金之案件  是  是 是 備註  桃園地檢106年度執字第14070號  桃園地檢109年度執更字第505號 桃園地檢110年度執字第7415號   編號1、2前經桃園地院以108年度聲字第4436號裁定應執行有期徒刑8月（已執畢）